# 职工的范畴及核算

提问人：zico9999 时间：2015-03-27 08:59:42
《企业会计准则第 9 号——职工薪酬》中： 第二条职工薪酬，是指企业为获得职工提供的服务或解除劳动关系而给予的各种形式的报酬或补偿。职工薪酬包括短期薪酬、离职后福利、辞退福利和其他长期职工福利。企业提供给职工配偶、子女、受赡养人、已故员工遗属及其他受益人等的福利，也属于职工薪酬。 第三条本准则所称职工，是指与企业订立劳动合同的所有人员，含全职、兼职和临时职工，也包括虽未与企业订立劳动合同但由企业正式任命的人员。 未与企业订立劳动合同或未由其正式任命，但向企业所提供服务与职工所提供服务类似的人员，也属于职工的范畴，包括通过企业与劳务中介公司签订用工合同而向企业提供服务的人员。 职工薪酬的范围进一步延伸到离职后福利，对于给受益人的福利，也明确包括在内。更明确了全职、兼职与临时工，劳务派遣工包括在内。 《劳务派遣暂行规定》规定明确，用工单位使用的被派遣劳动者数量不得超过其用工总量的 10 ％。超过 10 ％的，应当制定调整用工方案，于规定施行之日起 2 年内降至规定比例。
现有以下疑惑望指教： 1 、企业聘用 1 位保洁阿姨，约定其每天到公司 2 小时做“保洁”服务，该劳务合同签订后，阿姨去企业主管税务机关代开发票，请问该阿姨是否属于准则中“职工”范畴？ 2 、企业聘请外部工程设计师一名，提供“图纸设计”服务，完成此次服务后，支付设计师相应劳务费，同样的，该设计师也到税务机关代开发票，是否纳入“职工薪酬”核算？
即个人提供的劳务和外部公司提供的劳务如何区分，难道公司与个人之间的合同一定会认定为临时工？

回答人：chenyiwei
判断是否属于“职工”还是个人提供独立劳务，关键是看企业对其个人的管理权限如何，是否具有分配工作、日常监督管理、业绩考核并决定其薪酬等方面的权力。所以在你所举的案例中，保洁阿姨应属于公司的“职工”，但外部工程师不是“职工”，因为公司与其合同仅对应完成的工作内容作出约定，公司并无其他方面的管理权力。

提问人：zhs7403 时间：2015-03-27 20:17:41
陈老师，按照您的理解没问题，如果是董事津贴如何处理？特别是外部和上级公司派驻，我理解不属于职工薪酬，因为企业也是无法决定您说的那几个要素

回答人：chenyiwei
执行董事的津贴应作为职工薪酬；非执行董事如独立董事的津贴可以不算。

提问人：zico9999 时间：2015-03-28 17:29:43
陈版：非执行董事、监事和独董津贴不在“职工薪酬”中核算吗？

回答人：chenyiwei
至少独董的津贴多数是作为劳务费处理，不按职工薪酬处理的。